最　高　行　政　法　院　裁　定　　　　　　　　　九十三年度裁字第一六七一號
　　抗　告　人　乙○○
　　相　對　人　考選部
　　代　表　人　甲○○
右抗告人因與相對人考選部間聲請假處分事件，對於中華民國九十三年十月十九日臺
北高等行政法院九十三年度全字第一四九號裁定提起抗告，本院裁定如左︰
　　主  文
抗告駁回。
抗告訴訟費用由抗告人負擔。
　　理  由
一、按抗告法院認抗告為不合法或無理由者，應為駁回抗告之裁定。次按依行政訴訟
    法第二百九十八條第二項為定暫時狀態之假處分聲請，須於爭執之公法上法律關
    係，為防止發生重大之損害或避免急迫之危險而有必要者，始得為之，且應以有
    繼續性之公法上法律關係為要件，蓋如該法律關係並無繼續性，即無定暫時狀態
    之必要。
二、查本件抗告人於原審聲請意旨略以：抗告人現任委任五職等警察行政職系職務，
    依警察人員升等考試規則第五條、警察人員管理條例第十四條及警察人員管理條
    例第三條、第三十九條、第十四條規定，已符合參加警察升等考試資格。惟經報
    考民國九十三年警察人員升官等考試，遭相對人以九十三年十月六日選高字第○
    九三一四○○六九七號函復與警察人員升官等考試規則第五條、第六條規定不符
    ，不得報考。歷年來警察行政職系從未舉辦過升等考試，抗告人無法參加該考試
    ，即永無升遷機會，相對人不准報考，無異剝奪抗告人之工作及考試權益，為此
    聲請定暫時准予參考狀態之假處分，即准抗告人得暫時參與警察人員升官等考試
    ，並命相對人發給暫時准考證等語。原審則略以：經查抗告人係就其是否符合應
    考資格、考試規則有關應考資格之規定有無法律上之瑕疵為爭執，並非就有繼續
    性之公法上法律關係為爭執，自不得據以聲請定暫時狀態之假處分，因予裁定駁
    回其聲請。本院經核原裁定並無違誤。抗告意旨猶執詞略謂原審誤會抗告人之爭
    議點，抗告人接受完整警察訓練且服務於雙軌制警察機關臺北市政府警察局，警
    察人員升等考試規則明顯違反警察人員管理條例準用服務於雙軌制警察人員，原
    審以抗告人未以法律上爭執為理由，違法裁定駁回其聲請，求予廢棄原裁定云云
    。然查原審係認抗告人未就「有繼續性之公法上法律關係」為爭執，而係就其是
    否符合應考資格、考試規則有關應考資格之規定有無法律上之瑕疵為爭執，自不
    得據以聲請定暫時狀態之假處分。原審並非以抗告人未以法律上爭執為理由，裁
    定駁回其假處分聲請，有如前述。從而，抗告人以其對法律上見解之歧異，指摘
    原裁定為不當，求予廢棄，難認有理由，應予駁回。
三、依行政訴訟法第一百零四條、民事訴訟法第九十五條、第七十八條，裁定如主文
    。
中　　華　　民　　國　　九十三　　　年　　　十二　　　月　　二十三　　　日
                    最 高 行 政 法 院  第 四 庭
                                審 判 長 法  官　　　徐　樹　海
                                         法  官　　　高　啟　燦
                                         法  官　　　吳　錦　龍
                                         法  官　　　黃　合　文
                                         法  官　　　林  茂  權
右  正  本  證  明  與  原  本  無  異
　　　　　　　　　　　　　　　　　　　　 法院書記官　王  褔  瀛
中　　華　　民　　國　　九十三　　　年　　　十二　　　月　　二十三　　　日
